最高法院刑事判決　　　　　　　　　 111年度台上字第3691號
上　訴　人　喻德中
 
 
上列上訴人因違反廢棄物清理法等罪案件，不服臺灣高等法院中
華民國111年3月9日第二審判決（111年度上訴字第270 號，起訴
案號：臺灣桃園地方檢察署109年度偵字第37070號、110 年度偵
字第1702號），提起上訴，本院判決如下：
    主  文
上訴駁回。
    理  由
一、按刑事訴訟法第377 條規定，上訴於第三審法院，非以判決
    違背法令為理由，不得為之。是提起第三審上訴，應以原判
    決違背法令為理由，係屬法定要件，且必須依據卷內訴訟資
    料為具體之指摘，並足據以辨認原判決已具備違背法令之形
    式者，始屬相當。本件原審綜合全案證據資料，本於事實審
    法院之推理作用，認定上訴人喻德中有如原判決犯罪事實欄
    所載，未領廢棄物清除許可文件而從事清除廢棄物犯行2 次
    ，因而維持第一審論上訴人以違反廢棄物清理法第46條第 4
    款前段之未依同法第41條第1 項規定領有廢棄物清除許可文
    件，而從事廢棄物清除2罪，各量處有期徒刑1年，並定應執
    行有期徒刑1年4月之判決，而駁回上訴人在第二審之上訴，
    已詳述其憑以認定之證據及理由，核其所為之論斷，俱有卷
    存證據資料可資覆按，從形式上觀察，原判決尚無足以影響
    其判決結果之違背法令情形存在。
二、按刑之量定（含定應執行刑），屬法院得依職權自由裁量之
    事項，苟於量刑時，已以行為人之責任為基礎，並斟酌刑法
    第57條各款所列一切情狀，在法定刑度之內予以裁量，又未
    濫用其職權，所量之刑亦無違公平、比例、罪刑相當及不利
    益變更禁止原則者，即不得遽指為違法。原判決已說明：第
    一審量刑時，已以上訴人之責任為基礎，並斟酌刑法第57條
    各款所列一切情狀，就上訴人所犯2罪，各量處有期徒刑1年
    之宣告刑，已屬廢棄物清理法第46條第4 款前段之罪之法定
    最低度刑，所定應執行有期徒刑1年4月，顯亦給予相當之定
    刑折扣，並未偏重，應予維持之理由綦詳（見原判決第6至8
    頁），經核於法尚無不合，自不能任意指摘為違法。上訴意
    旨仍執前詞，略以：原審量刑過重，伊患有心臟疾病，開刀
    在即，請延後1 個月宣判等語，並提出臺中榮民總醫院之診
    斷證明書等為證，徒就原審量刑職權之適法行使，任意指摘
    ，並未依據卷內資料具體指摘原判決究有如何違背法令之情
    形，顯不足據以辨認原判決已具備違背法令之形式。揆之首
    揭說明，其上訴為違背法律上之程式，應予駁回。
據上論結，應依刑事訴訟法第395條前段，判決如主文。
中    華    民    國   111    年    8     月    4     日
                  刑事第四庭審判長法  官  林  立  華  
                                  法  官  謝  靜  恒  
                                  法  官  林  瑞  斌  
                                  法  官  李  麗  珠  
                                  法  官  王  敏  慧
本件正本證明與原本無異
                                  書記官
中    華    民    國   111    年    8     月    8     日